bg-BG: Бебета и малки деца > Кърмене и хранене > Помпи за кърма: Двойни електрически помпи за кърма; Електрически помпи за кърма; Ръчни помпи за кърма
lt-LT: Kūdikiai ir maži vaikai > Žindymas ir maitinimas > Pientraukiai: Dvigubi elektriniai pientraukiai; Elektriniai pientraukiai; Rankiniai pientraukiai
cs: Děti a kojenci > Kojení a krmení > Odsávačky na mléko: Dvojité elektrické odsávačky mateřského mléka; Elektrické odsávačky na mléko; Ruční odsávačky na mléko
ja: ベビー用品 > 授乳・離乳食 > 搾乳器: ダブル電動搾乳器; 電動搾乳器; 手動搾乳器
fi: Vauvat ja leikki-ikäiset > Imetys ja syöttäminen > Rintapumput: Sähköiset tuplapumput; Sähköiset rintapumput; Manuaaliset rintapumput
sk-SK: Bábätká > Dojčenie a kŕmenie > Odsávačky materského mlieka: Dvojité elektrické odsávačky materského mlieka; Elektrické odsávačky materského mlieka; Manuálne odsávačky materského mlieka
pt-BR: Infantil > Amamentação e alimentação > Bombas tira-leite: Bombas tira-leite elétricas duplas; Bombas tira-leite elétricas; Bombas tira-leite manuais
th: ทารกและเด็กเล็ก > การให้นม > ที่ปั๊มน้ำนม: ที่ปั๊มน้ำนมไฟฟ้าแบบสองข้าง; ที่ปั๊มน้ำนมไฟฟ้า; ที่ปั๊มน้ำนมด้วยมือ
pl: Dzieci i niemowlęta > Karmienie > Laktatory: Podwójne elektryczne laktatory; Elektryczne laktatory; Ręczne laktatory
fr: Bébés et tout-petits > Allaitement et alimentation > Tire-lait: Tire-lait électriques doubles; Tire-lait électriques; Tire-lait manuels
sv: Baby och småbarn > Amning och matning > Bröstpumpar: Dubbla elektriska bröstpumpar; Elektriska bröstpumpar; Manuella bröstpumpar
sl-SI: Dojenčki in malčki > Dojenje in hranjenje > Prsne črpalke: Dvojne električne prsne črpalke; Električne prsne črpalke; Ročne prsne črpalke
pt-PT: Bebé e criança > Amamentação e alimentação > Bombas de aleitamento: Bombas de extração de leite elétricas duplas; Bombas de extração de leite elétricas; Bombas de extração de leite manuais
ko: 영유아 > 수유/이유식 용품 > 유축기: 전동식 더블 유축기; 전동식 유축기; 수동식 유축기
de: Baby & Kleinkind > Stillen & Füttern > Milchpumpen: Doppelte elektrische Milchpumpen; Elektrische Milchpumpen; Handmilchpumpen
zh-TW: 嬰幼兒 > 哺育和餵食 > 擠乳器: 雙邊電動擠乳器; 電動擠乳器; 手動擠乳器
el: Βρεφικά & παιδικά είδη > Θηλασμός & σίτιση > Θήλαστρα: Διπλά ηλεκτρικά θήλαστρα; Ηλεκτρικά θήλαστρα; Χειροκίνητα θήλαστρα
da: Baby og småbørn > Amning og madning > Brystpumper: Dobbelt elektrisk brystpumpe; Elektriske brystpumper; Manuelle brystpumper
hr-HR: Bebe i mala djeca > Dojenje i hranjenje > Pumpice za izdajanje mlijeka: Dvostruke električne pumpice za izdajanje; Električne pumpice za izdajanje; Pumpice za ručno izdajanje mlijeka
vi: Trẻ sơ sinh và trẻ tập đi > Cho con bú và cho ăn > Máy hút sữa: Máy hút sữa chạy điện đôi; Máy hút sữa chạy điện; Máy hút sữa thủ công
ro-RO: Bebeluși și copii mici > Alăptare și hrănire > Pompe pentru sân: Pompe electrice duble pentru sân; Pompe electrice pentru sân; Pompe manuale pentru sân
tr: Bebek ve Küçük Çocuk Ürünleri > Emzirme ve Beslenme > Göğüs Pompaları: Çift Elektrikli Göğüs Pompaları; Elektrikli Göğüs Pompaları; Manuel Göğüs Pompaları
ru: Товары для детей > Питание и кормление > Молокоотсосы: Двойные электрические молокоотсосы; Электрические молокоотсосы; Ручные молокоотсосы
it: Bebè e bimbi > Allattamento e alimentazione > Tiralatte: Tiralatte elettrici doppi; Tiralatte elettrici; Tiralatte manuali
hu: Baba- és csecsemő > Szoptatás és etetés > Mellszívók: Dupla elektromos mellszívók; Elektromos mellszívók; Kézi mellszívók
nb: Baby og barn > Amming og mating > Brystpumper: Doble elektriske brystpumper; Elektriske brystpumper; Manuelle brystpumper
es: Bebés y niños pequeños > Lactancia y alimentación > Sacaleches: Extractores de leche eléctricos dobles; Extractores de leche eléctricos; Extractores de leche manuales
nl: Baby en peuter > Borstvoeding en voeding > Kolfapparaten: Dubbele elektrische kolfapparaten; Elektrische kolfapparaten; Handmatige kolfapparaten
zh-CN: 婴幼儿用品 > 哺乳与喂养 > 吸奶器: 双电动吸奶器; 电动吸奶器; 手动吸奶器
en: Baby & Toddler > Nursing & Feeding > Breast Pumps: Double Electric Breast Pumps; Electric Breast Pumps; Manual Breast Pumps